【裁判字號】    89,易緝,63
【裁判日期】    890421
【裁判案由】    竊盜等
【裁判全文】
臺灣桃園地方法院刑事判決                          八十九年度易緝字第六三號
    公  訴  人  臺灣桃園地方法院檢察署檢察官
    被      告  甲○○
右列被告因竊盜等案件，經檢察官提起公訴（八十八年度偵字第一六一八五號），本
院判決如左：
        主  文
甲○○無罪。
        理  由
一、公訴意旨略以：被告甲○○意圖為自己不法之所有，民國於八十八年七月十六日
    ，在桃園縣中壢市○○路五十六巷二十號前，以鐵絲發動，竊取乙○所有車號Ｒ
    ＴＹ─五一０號輕型機車一部，得手後留供己用，嗣於八十八年七月十八日上午九
    時許，在桃園縣中壢市仁德里仁美新村一０六號住處前，將上述機車借予明知上
    述機車為失竊車輛之同案被告陳立順（已結），於同年月二十日其鄰居吳貴珍發
    現陳立順騎乘機車，告知陳立順之父陳國光，而報警查獲，並扣得上述失竊機車
    及陳立順用來啟動上述機車之鑰匙，案經桃園縣警察局大園分局報告偵辦，因認
    被告涉有刑法第三百二十條第一項之竊盜罪嫌云云。
二、按犯罪事實應依證據認定之，無證據不得推定其犯罪事實；又不能證明被告犯罪
    者，應諭知無罪之判決，刑事訴訟法第一百五十四條、第三百零一條第一項分別
    定有明文；次按刑事訴訟上證明之資料，無論其為直接證據或間接證據，均須達
    於通常一般之人均不致於有所懷疑，而得確信其為真實之程度，始得據為有罪之
    認定，若其關於被告是否犯罪之證明未能達此程度，而有合理性懷疑之存在，致
    使無從形成有罪之確信，根據「罪證有疑，利於被告」之證據法則，即不得遽為
    不利被告之認定（最高法院七十六年度台上字第四九八六號判例意旨參照），其
    以情況證據（即間接證據）斷罪時，尤須基於該證據在直接關係上所可證明之他
    項情況事實，本乎推理作用足以確證被告有罪，方為合法，不得徒憑主觀上之推
    想，將一般經驗上有利被告之其他合理情況逕予排除，此觀諸最高法院三十二年
    度上字第六七號判例意旨亦甚彰明。
三、本件公訴意旨認被告涉有竊盜罪行，無非以上開機車確係乙○所有，於右揭時、
    地失竊一節，業據乙○於警訊時指述綦詳，並有贓物領據一紙附卷可參，上開車
    輛確係被告於上開時、地交予同案被告陳立順騎用，並據同案被告陳立順迭次供
    承確實資為主要論據。然訊據被告堅決否認有右揭犯行，辯稱：並未竊取上開機
    車，且從未將之交付予陳立順云云。經查，前開車號ＲＴＹ─五一０號機車係於
    上述時地失竊之事實，固據該車所有人乙○於警訊時指述甚詳，並有贓物認領領
    據及車輛失竊、車牌失竊資料個別查詢報表各一紙附卷可稽，堪認前開車號ＲＴ
    Ｙ五一０號機車確係失竊之贓車。同案被告陳立順固堅指該輛機車係被告交付騎
    用，依其所述被告交付該輛機車之時、地，與前揭機車失竊時、地相較，二者並
    非緊接，不能憑以證明被告確有竊取該輛機車。且取得機車並非僅竊盜之一途，
    即自他人處收受亦有可能，縱使被告確曾持有該輛機車，亦難遽認被告確有竊盜
    犯行。復依被害人乙○於警訊所述亦不能指認被告係竊取其前開機車之人，是卷
    內尚乏其他積極證據顯示被告確係竊取右揭機車之人。此外，復查無其他積極證
    據足資證明被告確有竊盜之犯行，自屬不能證明被告犯罪，揆之前揭法條及判例
    意旨，應諭知其無罪之判決。
據上論斷，應依刑事訴訟法第三百零一條第一項，判決如主文。
本案經檢察官呂理銘到庭執行職務。
中      華      民      國    八十九    年      四      月    二十一    日
                                臺灣桃園地方法院刑事第一庭
                                    法  官  熊  祥  雲
右正本證明與原本無異。
如不服本判決，應於判決送達後十日內向本院提出上訴狀( 應附繕本 )，上訴於
臺灣高等法院。
                                    書記官  沈  秀  珍
中      華     民       國     八十九    年      四      月    二十四   日


司法院資訊處製作；財團法人民間司法改革基金會備份。
